臺灣高雄地方法院刑事裁定
                                    111年度撤緩字第38號
聲  請  人  臺灣高雄地方檢察署檢察官
受  刑  人  林程傑


上列聲請人因受刑人犯強盜案件，聲請撤銷緩刑之宣告（111年
度執聲字第409號），本院裁定如下：
    主  文
林程傑於本院一０九年度軍訴字第二號刑事判決所受之緩刑宣告
撤銷。
    理  由
一、聲請意旨略以：受刑人林程傑前因強盜案件，經本院以109
    年度軍訴字第2號判決判處有期徒刑2年，緩刑5年，緩刑期
    間付保護管束，並應於本案判決確定日起1年內接受法治教
    育5場次，於民國110年3月23日確定在案。嗣受刑人經臺灣
    高雄地方檢察署（下稱高雄地檢署）通知執行保護管束及接
    受法治教育，惟受刑人自110年11月17日（聲請書誤載為110
    年8月，應予更正）起即未依指定期日報到，亦未於指定期
    間完成5場次法治教育，是受刑人已違反保安處分執行法第7
    4條之2第2款、第4款、刑法第75條之1第1項第4款規定，且
    情節重大，爰依保安處分執行法第74條之3第1項及刑事訴訟
    法第476條之規定聲請撤銷受刑人之緩刑宣告等語。
二、按受緩刑之宣告，而有違反刑法第74條第2項第1款至第8款
    所定負擔情節重大之情形，足認原宣告之緩刑難收其預期效
    果，而有執行刑罰之必要者，得撤銷其緩刑之宣告，刑法第
    75條之1第1項第4款定有明文。上開規定採用裁量撤銷主義
    ，賦與法院撤銷與否之權限，乃於第1項規定實質要件為「
    足認原宣告之緩刑難收其預期效果，而有執行刑罰之必要」
    ，供作審認之標準。至所謂「情節重大」，係指受判決人顯
    有履行負擔之可能，而故意不履行、無正當事由拒絕履行或
    顯有逃匿之虞等情事而言。因此，違反負擔之情形是否重大
    ，應斟酌緩刑期間命應遵守事項之達成與宣告緩刑之目的為
    綜合考量，非謂有違反負擔即逕予認定屬情節重大而應撤銷
    緩刑宣告。又按受保護管束人在保護管束期間內，應服從檢
    察官及執行保護管束者之命令，且對於身體健康、生活情況
    及工作環境等，每月至少向執行保護管束者報告一次；受保
    護管束人違反前條各款情形之一，情節重大者，檢察官得聲
    請撤銷保護管束或緩刑之宣告，保安處分執行法第74條之2
    第2款、第4款、第74條之3第1項分別定有明文。而緩刑中付
    保護管束，屬於保安處分之一種，其目的在監督受刑人緩刑
    中之行狀，期能繼續保持善行，受保護管束人違反保護管束
    規則，情節重大，檢察官即得聲請法院撤銷緩刑宣告，而法
    院是否裁定撤銷緩刑宣告，自得就受保護管束人是否遵守保
    護管束規則、違反情節是否重大等情加以審查，以決定是否
    維持或撤銷之，乃當然之解釋。換言之，倘受刑人有違反保
    護管束應遵守之事項，情節重大，而可認保護管束處分已不
    能收效之情形，即足為撤銷保護管束或緩刑宣告之事由。
三、經查，受刑人受有聲請意旨所稱之上開犯罪情形乙節，業經
    本院核閱案卷無訛，並有上開判決及臺灣高等法院被告前案
    紀錄表在卷可證，此部分事實應可認定。而受刑人於110年4
    月27日向高雄地檢署報到時，業經檢察官告以受保護管束人
    應注意事項（含保安處分執行法第74條之2規定），並經受
    刑人簽名確認等情，此有報到筆錄、高雄地檢署受保護管束
    人應遵守事項暨報到具結書附卷可佐。惟受刑人除於110年7
    月28日首次向觀護人報到，另於同年11月3日參加2場次法治
    教育及11月17日向觀護人報到外，其他期日即均無故未遵期
    報到執行保護管束，亦未參加法治教育。嗣雖經高雄地檢署
    發函告誡，並分別命其應於110年12月15日、111年1月5日、
    1月26日、2月17日、3月9日遵期報到，及分別通知其於110
    年11月17日、12月1日、111年1月5日、1月19日、2月23日、
    3月2日參加法治教育，各該告誡函均經送達其戶籍地址「高
    雄市○○區○○路000巷0○0號」，均因未獲會晤本人亦無受領文
    書之同居人或受僱人，而將該送達文書寄存於高雄市政府警
    察局小港分局漢民路派出所。另高雄地檢署曾於110年12月2
    2日囑警協尋，經警陳報多次查訪無法會晤受刑人，其母林
    善美表示受刑人不定時回家，不與家人互動也不告知近況，
    回家休息一下就外出不知去向，受刑人電話時常關機等語。
    而高雄地檢署觀護人於111年1月19日曾電話聯繫上受刑人，
    受刑人表示知道同年1月26日需報到，並保證遵期報到等語
    ，然屆期受刑人仍無故未到，以上有高雄地檢署歷次告誡函
    暨各該送達證書、高雄地檢署110年12月22日雄檢榮乙110執
    護238字第1100084999號函、高雄市政府警察局小港分局111
    年1月14日高市警港分偵字第11073348100號函暨所附員警職
    務報告、高雄地檢署執行保護管束情況約談報告表、訪視報
    告表、高雄地檢署觀護輔導紀要在卷可查，且受刑人於上開
    應報到之日均未在監或在押，亦有臺灣高等法院被告前案紀
    錄表在卷可憑。準此，受刑人既經多次合法通知，均未前往
    高雄地檢署觀護人室報到接受執行保護管束及參加法治教育
    ，亦未曾提出證明佐證有何正當理由無法報到，致檢察官或
    觀護人無從得悉近期內受刑人之身體健康、生活情況及工作
    環境等，自無從對其執行保護管束，足認受刑人確有不服從
    檢察官及執行保護管束者之命令，以及對上開特定事項未定
    期向執行保護管束者報告之情形，可認受刑人主觀上並無接
    受保護管束及履行緩刑條件之意，據此，堪認其違反情節重
    大，原宣告之緩刑已難收預期效果，而有執行刑罰之必要。
    本院經核上情，已與保安處分執行法第74條之2第2款、第4
    款及同法第74條之3第1項、刑法第75條之1第1 項第4 款之
    規定相符，聲請意旨核無不合，應予准許，爰撤銷受刑人前
    開緩刑之宣告。
四、依刑事訴訟法第476條，保安處分執行法第74條之2第2款、
    第4款、第74條之3第1項，裁定如主文。
中　　華　　民　　國　　111 　年　　4 　　月　　13　　日
　                      刑事第六庭  法　官  陳芸珮
以上正本證明與原本無異。　　　　　　　　　　　　
如不服本裁定，應於送達後5 日內，向本院提出抗告狀。
中　　華　　民　　國　　111 　年　　4 　　月　　13　　日
                                    書記官  彭帥雄